臺灣高等法院刑事裁定
109年度聲字第1199號
聲  請  人  臺灣高等檢察署檢察官
受  刑  人  徐士勝




上列聲請人因受刑人數罪併罰有二裁判以上，聲請定其應執行之
刑（聲請案號：臺灣高等檢察署109年度執聲字第470號），本院
裁定如下：
    主  文
徐士勝犯如附表所示各罪所處之有期徒刑部分，應執行有期徒刑
肆年。
    理  由
一、聲請意旨略以：受刑人徐士勝（下稱受刑人）因違反槍砲彈
    藥刀械管制條例等數罪，先後經判決確定如附表，經其請求
    檢察官聲請定執行刑，爰依刑事訴訟法第477條第1項、第50
     條第2項、第51條第5款規定聲請裁定等語。
二、按裁判確定前犯數罪者，併合處罰之；又數罪併罰，有二裁
    判以上者，依刑法第51條之規定，定其應執行之刑，同法第
    50條第1 項、第53條分別定有明文。次按數罪併罰，宣告多
    數有期徒刑者，於各刑中之最長期以上，各刑合併之刑期以
    下，定其刑期；但不得逾30年，刑法第51 條第5款定有明文
    。
三、查受刑人因竊盜、偽造文書、違反毒品危害防制條例、槍砲
    彈藥刀械管制條例等數罪，經臺灣桃園地方法院（下稱桃園
    地院）及本院先後判處如附表所示之刑，並分別確定在案，
    檢察官經依受刑人之請求，聲請就上開得易科罰金（附表編
    號1至5）與不得易科罰金（附表編號6）之罪定其應執行之
    刑，有各該判決、受刑人是否聲請定應執行刑調查表及本院
    被告前案紀錄表在卷（本院卷第7、13至39、68至74、89至1
    08頁）可憑，本院審核認其聲請為正當，爰審酌附表編號6
    所示之罪，為非法持有可發射子彈具殺傷力之槍枝罪；附表
    編號3至5所示之罪，分別為施用第一、二級毒品；附表編號
    1、2則分別為竊盜罪、行使偽造私文書罪，附表編號1至5曾
    經桃園地院裁定應執行刑有期徒刑1年1月，暨受刑人所犯罪
    質、行為次數、犯罪時間接近、責任非難之重複性較低、數
    罪所反應之被告人格特性與傾向、對被告施以矯正必要性等
    一切情狀，就其所犯數罪為整體非難評價，關於宣告多數有
    期徒刑部分，定其應執行之刑如主文所示（如附表編號6所
    示之併科罰金部分，因無數個宣告之罰金刑，故不在本件定
    執行刑之範圍）。另數罪併罰中之一罪，依刑法規定得易科
    罰金，若因與不得易科之他罪併合處罰結果而不得易科罰金
    時，原可易科部分所處之刑，亦無庸為易科罰金折算標準之
    記載（司法院釋字第144 號、司法院院字2702號解釋，最高
    法院40年台非字第12號判例、87 年度台非字第4號判決意旨
    參照）。本件受刑人所犯如附表編號1至5所示之罪所處之刑
    部分，雖得易科罰金，惟因與附表編號6所示不得易科罰金
    之罪併合處罰，依前揭說明，於定應執行刑時，無庸為易科
    罰金折算標準之諭知，併予敘明。
據上論斷，應依刑事訴訟法第477條第1項，刑法第53條、第50條
第2 項、第51條第5 款，裁定如主文。
中　　華　　民　　國　　109 　年　　4 　　月　　9 　　日
                  刑事第十一庭  審判長法　官  楊力進
                                      法　官  雷淑雯
                                      法　官  許文章
以上正本證明與原本無異。
如不服本裁定，應於收受送達後五日內向本院提出抗告狀。
                                      書記官  范家瑜  
中　　華　　民　　國　　109 　年　　4 　　月　　9 　　日
附表：受刑人徐士勝定應執行刑案件一覽表
編    號  1 2 3 罪    名  竊盜 偽造文書 毒品危害防制條例 宣 告 刑  有期徒刑3月 有期徒刑4月 有期徒刑4月 犯罪日期  105.10.20 105.10.20～105.10.21 107.01.06 偵查機關年度案號  桃園地檢106年度偵字第4580號 桃園地檢106年度偵字第4580號 桃園地檢107年度毒偵字第411號 最後事實審 法院 桃園地院 桃園地院 桃園地院  案號 106年度審簡字第815號 106年度審簡字第815號 107年度審簡字第527號  判決日期 107.08.01 107.08.01 107.08.04 確定判決 法院 桃園地院 桃園地院 桃園地院  案號 106年度審簡字第815號 106年度審簡字第815號 107年度審簡字第527號  確定日期 107.09.01 107.09.01 107.09.04 是 否 得易科罰金  是 是 是  備    註  桃園地檢107年度執字第13208號 桃園地檢107年度執字第13208號 桃園地檢107年度執字第13207號   編號1至5定應執行刑為1年1月（108執更緝181號）    


編    號  4 5 6 罪    名  毒品危害防制條例 毒品危害防制條例 槍砲彈藥刀械管制條例 宣 告 刑  有期徒刑6月 有期徒刑5月 有期徒刑3年4月 併科新臺幣50,000元 犯罪日期  107.01.06 107.04.21 105.11.28前某時～105.11.28（聲請書附表僅載105.11.28，應予更正） 偵查機關年度案號  桃園地檢107年度毒偵字第411號 桃園地檢107年度毒偵字第3300號 桃園地檢105年度偵字第27932號 最後事實審 法院 桃園地院 桃園地院 本院  案號 107年度審簡字第527號 107年度簡上字第384號 107年度上訴字第1789號  判決日期 107.08.04 107.12.07（聲請書附表誤載為107.07.05，應予更正） 108.02.26 確定判決 法院 桃園地院 桃園地院 最高法院  案號 107年度審簡字第527號 107年度簡上字第384號 109年度台上字第479號  確定日期 107.09.04 107.12.19 109.02.12 是 否 得易科罰金  是 是 否  備    註  桃園地檢107年度執字第13207號 桃園地檢108年度執字第1342號 桃園地檢109年度執字第4367號   編號1至5定應執行刑為1年1月（108執更緝181號）